臺灣嘉義地方法院刑事判決　　　　　　　　　　　　　九十一年度訴字第一二號
　　公　訴　人　臺灣嘉義地方法院檢察署檢察官
　　被　　　告　甲○○
右列被告因違反毒品危害防制條例案件，經檢察官提起公訴（九十一年度毒偵緝字第
一八號、九十一年度毒偵字第九三號），本院判決如左：
    主  文
甲○○連續施用第一級毒品，處有期徒刑玖月；扣案之第一級毒品海洛因壹小包（驗
餘淨重零點柒捌公克、包裝重零點肆壹公克）沒收銷毀之。又施用第二級毒品，處有
期徒刑伍月。應執行有期徒刑壹年；扣案之第一級毒品海洛因壹小包（驗餘淨重零點
柒捌公克、包裝重零點肆壹公克）沒收銷毀之。
    事  實
一、甲○○前因施用毒品案件，經本院於民國（下同）八十九年五月十一日，以八十
    九年度毒聲字第七五五號裁定送觀察、勒戒後，認無繼續施用毒品之傾向，由台
    灣嘉義地方法院檢察署於八十九年六月二十七日，以八十九年度毒偵字第七五五
    號為不起訴處分確定。
二、詎(一)甲○○不知悔改，復基於施用第二級毒品安非他命之犯意，於九十年四月十
    六日十五時二十五分許，為警經其同意採尿之時回溯九十六小時內之某時（但應
    扣除當日為警查獲之時起至採尿之十五時二十五分許該段期間），在嘉義縣水上
    鄉某處，施用安非他命一次，由警方將甲○○尿液送驗呈甲基安非他命陽性反應
    而查知上情；(二)嗣甲○○另基於施用第一級毒品海洛因之概括犯意，自九十年五
    月中旬某日起至九十一年一月十七日上午某時許止，在嘉義縣水上鄉南靖糖廠旁
    等處所，連續施用海洛因，約二、三日一次；於九十一年一月十七日十二時許，
    在嘉義縣水上鄉南靖糖廠旁為警查獲，當場並扣得甲○○所有之第一級毒品海洛
    因一小包（驗餘淨重零點七八公克，包裝重零點四一公克），警方將得甲○○同
    意所採之尿液送驗亦呈嗎啡陽性反應。後甲○○以本院裁定送觀察、勒戒，認有
    繼續施用毒品傾向。
二、案經嘉義縣警察局報告台灣嘉義地方法院檢察署檢察官偵查起訴。
    理  由
一、訊據被告甲○○對於右揭犯罪事實坦承不諱（參見本院九十年三月十四日審判筆
    錄），而為警查扣之第一級毒品海洛因一小包（驗餘淨重零點七八公克，包裝重
    零點四一公克）經送驗確係海洛因之情，有法務部調查局調科壹字第一八○○○
    一三九○號鑑定通知書一紙附卷（九十一年度毒偵字第九三號卷）可佐；又被告
    經警二次採尿送驗，分別呈甲基安非他命陽性及嗎啡陽性（海洛因吸食入人體，
    經代謝作用又可分解成嗎啡，故海洛因在進入人體後，均以嗎啡型態排於尿液中
    ）反應一情，亦有嘉義縣衛生局煙毒尿液檢驗單二紙（第0000000號及第
    0000000號）在卷可稽；又被告前因施用毒品案件，經本院以八十九年度
    毒聲字第七五五號裁定送觀察、勒戒後，認無繼續施用毒品之傾向，由台灣嘉義
    地方法院檢察署以八十九年度毒偵字第七五五號為不起訴處分確定等情，亦有被
    告全國前案查註紀錄表及臺灣高等法院被告全國前案紀錄表在卷可佐，被告於本
    件查獲，以裁定送觀察勒戒後，認有繼續施用傾向，現正強制戒治中，亦有本院
    九十年度毒聲字第六六一號裁定、台灣嘉義看守所九十一年二月二十日嘉所志衛
    字第○二三五號函與所附有無繼續施用毒品傾向評估標準紀錄即有無繼續施用毒
    品傾向證明書一紙在卷（九十一年度毒偵緝字第一八號卷）可查；是本件被告再
    犯毒品危害防制條例第十條第一項及第二項之犯行，事證已臻明確，被告犯行洵
    堪認定。
二、查海洛因為第一級毒品，安非他命為第二級毒品，毒品危害防制條例第二條第二
    項第一款、第二款定有明文。核被告所為，係犯毒品危害防制條例第十條第一項
    、第二項之施用第一、二級毒品罪；其施用前持有海洛因、安非他命之低度行為
    ，為施用之高度行為所吸收，均不另論罪；被告前後因施用毒品案件，經本院以
    八十九年度毒聲字第七五五號裁定送觀察、勒戒後，認無繼續施用毒品之傾向，
    由台灣嘉義地方法院檢察署以八十九年度毒偵字第七五五號為不起訴處分確定，
    而於本件查獲後，經送觀察勒戒後，認有繼續施用傾向等情，已見前述，被告於
    不起訴處分確定後五年內再犯施用毒品罪，自應依毒品危害防制條例第二十條第
    三項規定論罪科刑。再被告前揭多次施用第一級毒品海洛因之行為，時間緊接，
    且犯罪構成要件相同，顯係基於概括犯意反覆為之，應依連續犯規定論以一罪，
    並加重其刑。而被告所犯施用安非他命及連續施用海洛因二罪間，構成要件互殊
    ，犯意個別，應分論併罰。爰審酌被告有施用毒品前科，仍不知悔改戒絕、犯罪
    之動機、方法、屬自殘性犯罪所生危害輕微、犯後坦承部分犯行態度尚稱良好等
    一切情狀，分別量處如主文所示之刑，並定其應執行之刑（按數罪併罰中之一罪
    ，依刑法規定得易科罰金，若因與不得易科之他罪併合處罰結果而不得易科罰金
    時
    ，原得易科部分所處之刑，自亦無庸為易科折算標準之記載，司法院大法官會議
    釋字第一四四號解釋及最高法院八十三年度台抗字第一三三號裁定可資參照。）
    ，以資懲儆。扣案之第一級毒品海洛因一小包（驗餘淨重零點七八公克，包裝重
    零點四一公克），依毒品危害防制條例第十八條諭知沒收銷毀之。
據上論斷，應依刑事訴訟法第二百九十九條第一項前段，毒品危害防制條例第十條第
一項、第二項、第十八條，刑法第十一條前段、第五十六條、第五十一條第五款，判
決如主文。
本案經檢察官陳昭廷到庭執行職務。
中    華     民      國       九十一      年      三    月    二十八    日
                                      臺灣嘉義地方法院刑事第二庭
                                          法  官  盧  鳳  田
右正本證明與原本無異。
如不服本判決，應於判決送達後十日內，向本院提出上訴狀（應附繕本）。
中    華     民      國       九十一      年      三月    二十八    日
                                          書記官  林  秀  惠
附錄本案論罪科刑之法條：
毒品危害防制條例第十條
施用第一級毒品者，處六月以上五年以下有期徒刑。
施用第二級毒品者，處三年以下有期徒刑。
